臺灣高雄地方法院刑事判決　　　　　　　　　　　　　　九十年度自字第四三九號
　　自　訴　人　乙○○
　　自訴代理人　丁○○
　　承受訴訟人　丙○○
　　被　　　告　戊○○
右列被告因毀棄損壞等案件，經自訴人乙○○提起自訴，嗣乙○○於九十一年八月十
三日死亡，由其配偶丙○○承受訴訟，甲○判決如左：
    主  文
戊○○損壞他人之自用小貨前擋風玻璃，足以生損害於他人，處罰金壹仟元，如易服
勞役，以佰元折算壹日。
被訴恐嚇部分，無罪。
    事  實
一、戊○○民國於九十年八月二日早上八時許，因乙○○將所有車牌ＸＬ─九六九三
    號自用小貨車，停放在高雄市○○區○○路一四○號前停車格內以阻止戊○○擺
  設水果攤，即心生怨懟，基於毀損他人之物之犯意，以己有之鐵鎚將乙○○所有
    上開自小貨車前擋風玻璃窗損壞，足以生損害於乙○○。
二、案經乙○○提起自訴。
    理  由
壹、有罪部分：
一、按自訴人於辯論終結前，喪失行為能力或死亡者，得由第三百十九條第一項所列
    得為提起自訴之人，於一個月內聲請法院承受訴訟，刑事訴訟法第三百三十二條
    固定有明文。本件自訴人乙○○係於辯論終結前之九十一年八月十三日死亡，有
    死亡證明書一紙附卷可稽，其配偶丙○○於同年八月十五日具狀聲明承受訴訟，
    合先敘明。
二、訊據被告戊○○對於右揭時、地以己有鐵鎚一支損壞自訴人乙○○所有自用小貨
    車之前擋風玻璃之事實坦承不諱，核與自訴人乙○○指述情節相符，復有乙○○
    所有自小貨車遭毀損之照片二張附卷可稽。本案事證明確，被告犯行應堪認定。
三、核被告戊○○所為，係犯刑法第三百五十四條之毀損罪。爰審酌被告一時失慮，
    造成自訴人財產上之損失，惟犯後坦承犯行，態度尚稱良好，承受訴訟人亦當庭
    表示原諒被告，及其犯罪之手段、目的等一切情狀，量處如主文所示之刑，並諭
    知易服勞役之折算標準。至被告所有鐵鎚一支，雖係供犯本罪所用之物，然未扣
    案，為免將來執行之困難，爰不另為沒收之諭知。
貳、無罪部分：
一、自訴意旨另認：被告戊○○因佔據高雄市○○區○○路一四○號前路邊設攤，有
    礙觀瞻，自訴人乙○○遂於九十年七月三十日上午七時三十分許，勸被告搬離開
    處，詎被告竟惱羞成怒，基於恐嚇之犯意，向自訴人恫稱：若自訴人再要求其搬
    離，將叫兄弟打自訴人，讓自訴人好看等語，致自訴人心生恐懼，足生危害於安
    全等行為，因認被告另涉犯有刑法第三百零五條之恐嚇危害安全罪嫌。
二、按犯罪事實應依證據認定之，無證據不得推定其犯罪事實，又不能證明被告犯罪
    或其行為不罰者，應諭知無罪之判決，刑事訴訟法第一百五十四條、第三百零一
    條第一項分別定有明文。次按認定不利於被告之事實，須依積極證據，苟積極證
    據不足為不利於被告事實之認定，即應為有利於被告之認定，更不必有何有利之
    證據。再事實之認定，應憑證據，如未能發現相當證據，或證據不足以證明，自
    不能以推測或擬制之方法，以為裁判之基礎。另告訴人之告訴，係以使被告受刑
    事訴追為目的，是其陳述是否與事實相符，仍應調查其他證據以資審認。又被害
    人之陳述如無瑕疪，且就其他方面調查又與事實相符，固足採為科刑之基礎，倘
    其陳述尚有瑕疪，則在未究明前，遽採為論罪科刑之根據，即難認為適法（最高
    法院三十年上字第八一六號、四十年台上字第八六號、五十二年台上字第一三○○號、六十一年台上字第三○九九號分別著有判例可資參照）。故在告訴人指訴
    被告涉嫌犯罪之場合，如經調查別無其他證據足證其指訴確與事實相符，則本於
    「罪證有疑、利於被告」之證據法則，即不得遽以其片面之指訴，擷為認定被告
    犯罪之唯一事證，合先敘明。
三、本件自訴人係以其之指訴為論罪之主要依據。而訊據被告戊○○堅決否認有何恐
    嚇之犯行，辯稱：伊在建德路邊擺攤賣水果十幾年，自訴人係當地里長，自訴人
    要伊自九十年八月起每月繳交一萬五千元之租金才可擺攤，伊不同意，自訴人便
    將自小貨車檔在攤位前不讓伊做生意，伊才於同年月二日拿鐵鎚撬破自訴人的擋
    風玻璃，但沒有恐嚇自訴人。經查，就被告何時、地恐嚇自訴人乙節，自訴人先
    稱：被告於九十年七月三十日上午在建德路一四○號前恐嚇伊，於同日十時許再
    撬破伊自小貨車前擋風玻璃云云（見自訴狀）；於甲○調查中則稱：係在九十年
    七月三十日早上八點許，被告撬破伊自小貨車擋風玻璃後，伊請被告與攤販李再
    森到伊辦公室商談時，被告出言恐嚇伊云云，俟又稱：被告係在九十年七月三十
    一日打破伊自小貨超前擋風玻璃，於翌日到伊辦公室恐嚇云云（見甲○九十一年
    一月二十二日訊問筆錄），前後指述不一，是否屬實，已非無疑。復且證人李再
    森於甲○調查中亦具結證稱：自訴人將小貨車停在停車格不讓被告做生意，被告
    便拿鐵鎚砸破玻璃，後來就到里長（即自訴人）之辦公室協調，自訴人要伊等繳
    費，否則要叫警察每天來開紅單，被告就拜託里長讓伊做生意，並沒有出言恐嚇
    自訴人等語（見甲○九十一年一月二十二日訊問筆錄）甚詳，酌以在場證人李再
    森若欲刻意坦護被告，理應就被告涉犯毀損罪行部分，一併陳稱未曾聽聞，方屬
    合常情，豈有僅證諸被告有毀損犯行，而另迴護被告恐嚇行為之理，是而證人上
    開所證，應係本於親身見聞之陳述，其證言堪可採憑，則被告辯稱未有恐嚇言行
    ，自非子虛。是以，自訴人之指訴既不足遽以認定被告之恐嚇犯行，業如前述，
    而甲○復查無其他積極證據，足資審認被告確有自訴人所指之恐嚇犯行，犯罪既
    不能證明，揆諸首開法條及判例意旨，及本諸「罪證有疑、利於被告」之證據法
    則，依法自應為被告無罪之諭知。
據上論斷，應依刑事訴訟法第三百四十三條、第二百九十九條第一項前段、第三百零
一條第一項，刑法第第三百五十四條、第四十二條第二項、罰金罰鍰提高標準條例第
一條前段、第二條，判決如主文。
中      華      民      國    九十一    年      十      月    二十三    日
                                臺灣高雄地方法院刑事第四庭
                                    法  官    廖純卿
右正本證明與原本無異。
如不服本判決，應於判決送達後十日內，向甲○提出上訴狀。
                                    書記官    劉企萍
中     華      民      國     九十一    年      十      月    二十九    日
附錄本案論罪科刑法條：
中華民國刑法第三百五十四條
毀棄、損壞前二條以外之他人之物或致令不堪用，足以生損害於公眾或他
人者，處二年以下有期徒刑、拘役或五百元以下罰金。
